【裁判字號】    89,交易,100
【裁判日期】    891114
【裁判案由】    過失傷害
【裁判全文】
台灣苗栗地方法院刑事判決                        八十九年度交易字第一號
    公  訴  人  臺灣苗栗地方法院檢察署檢察官
    被      告  甲○○
右列被告因過失傷害案件，經檢察官提起公訴（八十九年度偵字第二四八三號），本
院判決如左：
    主  文
甲○○從事業務之人，因業務上之過失傷害人，處拘役肆拾日，如易科罰金以佰元
折算壹日。
    事    實
一、甲○○係龍聖交通有限公司（下稱龍聖公司）之司機，為從事駕駛業務之人，於
    民國八十九年一月三日上午八時四十分許，駕駛車牌號碼ＨＯ─六二三號營業大
    貨車，沿省道台六線，由苗栗縣公館鄉往苗栗市方向行駛，行經該路段公館鄉○
    ○○村○○○路口，原應注意汽車行駛至交岔路口，轉彎車應讓直行車先行及車
    輛行駛時，駕駛人應注意車前狀況，隨時採取必要之安全措施及而依當時情形天
    候為晴，日間自然光線充足，路面乾燥，無缺陷，亦無障礙物，視距良好，並無
    不能注意之情事，竟疏於注意車前況狀，於行至前開交岔路口時，貿然左轉往公
    館鄉中平村方向行駛，適有乙○○騎乘車號為ＩＨＴ─四五五號重型機車，沿前
    揭路段，由苗栗市往公館鄉方向行駛，亦應注意車前狀況，隨時採取必要之安全
    措施，隨時為停車之準備，而依當時情形，又無不能注意之情事，竟疏於注意，
    行經上開交岔路口時，未警戒前方，採取緊急煞車等之必要安全措施，仍貿然通
    過，致甲○○駕車煞車不及，其車與乙○○所騎乘之機車發生碰撞，使乙○○人
    車倒地，受有左腳骨折及撕裂傷等傷害。
二、案經乙○○訴由苗栗縣警察局苗栗分局報請苗栗地方法院檢察署檢察官偵查起訴
    。
    理  由
一、訊據被告甲○○固坦承有於右揭時地駕車與乙○○所乘機車發生車禍之事實，惟
    否認有過失犯行，辯稱：伊一左轉見被害人乙○○騎機駛來即停止，惟他並未煞
    車仍撞過來，對於本件車禍之發生亦有過失云云，經查：
（一）惟查右揭事實，業據被害人乙○○指訴綦詳，並有道路交通事故調查報告表、
      診斷診斷證明書二紙、現場照片八幀附卷可稽。
（二）按車輛行駛時，駕駛人應注意車前狀況，隨時採取必要之安全措施及汽車行駛
      至交岔路口，轉彎車應讓直行車先行，道路交通安全規則第九十四條第三項、
      第一百零二條第一項第六款各定有明文。另按刑法過失傷害罪，祇以加害人之
      有過失為致傷害之一原因為已足，不因被害人亦有過失而影響於犯罪之成立，
      但得審酌各方過失程度，為量刑輕重之標準（院字第六三一解釋參酌）。則被
      告駕車行至上開十字路口之欲左轉之際依自應注意上述道路交通安全規定，且
      依卷附之交通事故調查報告表所載，本件肇事時、地之天候為晴，日間自然光
      線充足，路面乾燥，無缺陷，亦無障礙物，視距良好，並無不能注意之情事，
      竟疏於注意以致肇事，其行為顯有過失。至於告訴人乙○○駕車行經該路口，
      雖亦疏未注意車前狀況，隨時採取必要安全措施，冒然駛出，亦為本件肇事原
      因，但被告之過失行為與之併存，而為危害發生之原因，仍應負過失責任。且
      其過失行為與被害人之傷害間，具有相當因果關係，本件事證明確，被告之犯
      行堪予認定。
二、查被告為貨車司機，為從事駕駛業務之人，業據其供明在卷，則其因業務上之過
    失致人受傷之行為，核係犯刑法第二百八十四條第二項前段之業務過失傷害罪，
    。爰審酌被告與告訴人之過失程度、告訴人所受之傷勢、被告願償告訴人新台幣
    （以下同）六十萬元惟告人堅持一百二十萬元致未達成和解之犯後態度等一切情
    狀，量處如主文所示之刑，並諭知易科罰金之折算標準。
據上論結，應依刑事訴訟法第二百九十九條第一項前段，刑法第二百八十四條第二項
前段、第四十一條，罰金罰鍰提高標準條例第一條前段、第二條，判決如主文。
本案經檢察官戴瑞麒到庭執行職務。
中    華    民    國    八十九      年      十一        月      十四    日
                        臺灣苗栗地方法院刑事庭
                                    法      官  黃  賢  婷
右正本證明與原本無異。
如不服本判決，應於送達後十日內向本院提出上訴狀 (須附繕本)，上訴於台灣高等
法院台中分院。
                                    書  記  官  李  學  詩
中    華    民    國    八十九      年      十一        月      十四    日
附錄論罪科刑法條：
刑法第二百八十四條第二項前段
從事業務之人，因業務上之過失傷害人者，處一年以下有期徒刑、拘役或一千元以下
罰金，致重傷者，處三年以下有期徒刑、拘役或二千元以下罰金。


司法院資訊處製作；財團法人民間司法改革基金會備份。
